【裁判字號】    95,監,67
【裁判日期】    950904
【裁判案由】    指定監護人
【裁判全文】
臺灣花蓮地方法院民事裁定                95年度監字第67號
聲  請  人  乙○○
                      (送達代收人  李文平律師)
相  對  人  甲○○
上列當事人間聲請指定監護人事件，本院裁定如下：
    主  文
指定聲請人乙○○（女、民國年月日生、身分證統一編號：Ｚ000
000000號）為禁治產人甲○○（男、民國年月日生、身分證統一
編號：Ｚ000000000號）監護人。
聲請費用由聲請人負擔。
    理  由
一、聲請意旨略以：聲請人乙○○為禁治產人甲○○之親妹妹，
    甲○○經本院以94年度禁字第2號裁定，宣告為禁治產人在
    案，惟甲○○現今並無法定監護人，經親屬會議成員一致同
    意，爰依法聲請選定聲請人乙○○為其監護人等語。
二、按禁治產人之監護人，依左列順序定之：一、配偶。二、父
    母。三、與禁治產人同居之祖父母。四、家長。五、後死之
    父或母以遺囑指定之人。不能依前項規定定其監護人時，由
    法院徵求親屬會之意見選定之，民法第1111條定有明文。次
    按親屬會議以會員五人組織之，親屬會議會，員應就禁治產
    之左列親屬與順序定之；一、直系血親尊親屬。二、三親等
    內旁系血親尊親屬。三、四親等內之同輩血親。前項同一順
    序之人，以親等近者為先，親等同者，以同居親屬為先，無
    同居親屬者，以年長者為先，同法第1130條、第1131條亦分
    別定有明文。
三、經查聲請人主張其兄甲○○經法院宣告為禁治產人，並無法
    定監護人，而甲○○三親等之旁系血親尊親屬曾金鳳（女、
    ，民國○○年○月○日生、身分證統一編號Ｚ000000000號)、曾
    春連 (女、民國○○年○月○日生、身分證統一編號Ｚ00000000
    0號)；四親等內之同輩血親胡靜美 (女、民國56年8月25日
    生、身分證統一編號Ｚ000000000號)、黃玉春 (女、民國○○
    年○月○○日生、身分證統一編號Ｚ000000000號)、呂生明 (
    男、民國○○年○月○○日生、身分證統一編號Ｚ000000000號)
    及聲請人乙○○等人，為法定親屬會議會員，有戶籍謄本在
    卷可稽。而上開親屬會議成員開會議決選定聲請人為禁治人
    甲○○之監護人等事實，業據其提出本院94年度禁字第2號
    裁定，及親屬會議決議結果之記錄為證，應堪信為真實。本
    院依上開規定，參酌禁治產人甲○○親屬會議之結果，爰選
    定聲請人乙○○為禁治產人甲○○之監護人。
四、依非訟事件法第21條第1項裁定如主文。
中    華    民    國    95    年    9     月    4     日
                           臺灣花蓮地方法院家事法庭
                                 法    官  吳 順 龍
以上正本係照原本作成。
如對本裁定抗告，須於裁定送達後10日之不變期間內，向本院提
出抗告狀（應抄附繕本），並繳納抗告費新臺幣1,000元。
                                 書 記 官  廖 春 玉
中    華    民    國    95    年    9     月    4     日


司法院資訊處製作；財團法人民間司法改革基金會備份。
